臺灣板橋地方法院交通事件裁定　　　　 96年度交聲字第972號
原處分機關　臺北市交通事件裁決所
異　議　人　丙○○
上列受處分人因違反道路交通管理處罰條例案件，對於臺北市交
通事件裁判所於中華民國九十六年六月八日以北市裁四字第裁二
二一ＡＥＶ五四０三三二號違反道路交通管理事件裁決書所為之
裁決處分（原舉發案號：臺北市政府警察局九十六年一月二十四
日北市警交字第ＡＥＶ五四０三三二號），聲明異議，本院裁定
如下：
    主  文
原處分撤銷。
丙○○不罰。
    理  由
一、原處分意旨略以：異議人即受處分人丙○○遭舉發駕駛車號
    六Ｄ－八三七０號自用小客車，於民國九十六年一月二十四
    日凌晨四時三十四分許，在臺北市○○路，因「酒精濃度超
    過標準（吐氣酒精濃度每公升零點二五毫克以上至零點四毫
    克）」之違規，為警攔停舉發，乃依道路交通管理處罰條例
    第三十五條第一項第一款之規定，裁處罰鍰新臺幣（下同）
    二萬七千元，並吊扣駕駛執照十二個月。異議人則以：是伊
    胞弟徐鵬勝（嗣更名為乙○○）在上開時地，酒後駕車遭員
    警實施酒測超過標準，因徐鵬勝之駕照遭吊扣，而向員警告
    知伊本人之身分證字號，但警員卻未查明清楚而將罰單開立
    於本人名下等語，為此聲明異議，請求撤銷原處分等語。
二、經查：本件異議人指述於上開時地駕駛上開自用小客車之行
    為人徐鵬勝，經本院職權傳喚並未到庭，惟證人即舉發警員
    甲○○於本院調查時，經當場指認異議人後證述：上開舉發
    通知單所舉發之違規駕駛人身高很高，比伊還高一個頭，伊
    確定該駕駛人並非在庭之異議人丙○○；異議人於舉發後有
    來警局申訴，伊有請異議人過來警局確認，並請異議人提出
    偽造文書之告訴，現在警局偵辦中等語，復經本院當庭勘驗
    異議人與證人之身高，發現異議人站立後其頭頂約在證人之
    眼睛部位等情，業據本院記明筆錄在卷可稽，是證人之身高
    確實較異議人高，且上開車號六Ｄ－八三七０號自用小客車
    之車主為徐鵬勝，有車籍資料在卷可稽，復無證據證明異議
    人有使用該車之情形，則上開自用小客車於上開時地由車主
    徐鵬勝駕駛之可能性甚高。綜上各節，堪認本件交通違規舉
    發當時實際駕駛行為人應非異議人本人，異議人辯稱其非上
    述違規行為之駕駛人等語，自堪採信。
三、綜上所述，本件舉發警員既已證明異議人並非上開交通違規
    之駕駛人等情，復無證據足資認定本件違規駕駛人係異議人
    或證人甲○○之證述與事實不符，原處分機關未審酌及此，
    就上開交通違規逕為裁罰，尚有未洽，是本件異議為有理由
    ，爰將原處分均予撤銷，另為異議人不罰之諭知。
據上論斷，應依道路交通管理處罰條例第八十七條第二項、道路
交通案件處理辦法第二十條前段，裁定如主文。
中　　華　　民　　國　　96　　年　　7 　　月　　19　　日
                  　　交通法庭 法　官　楊 志 雄
以上正本證明與原本無異。
如不服本裁定應於送達後五日內向本院提出抗告狀
                               書記官　陳 春 銘
中　　華　　民　　國　　96　　年　　7 　　月　　19　　日
